【裁判字號】    89,訴,564
【裁判日期】    920124
【裁判案由】    返還房屋等
【裁判全文】
臺灣士林地方法院民事判決  八十九年度訴字第五六四號
    原      告    涵碧山莊股份有限公司
    法定代理人    丙○○○
                  辛○○
    被      告    丑○○
                  寅○○
                  己○○
                  卯○○
                  庚○○
                  丁○○
                  乙○○
                  癸○○
                  陳銘鴻
                  甲○○
                  壬○○
                  子○○
右當事人間請求返還房屋等事件，本院判決如左：
    主    文
原告之訴及其假執行之聲請均駁回。
訴訟費用由原告負擔。
    事實及理由
一、原告主張：台北市○○區○○段三小段三０四二三建號即門牌號碼台北市○○區
    ○○路二段三六二號地下室（即天母大使華廈地下室，以下簡稱系爭房屋），自
    民國六十七年四月十一日即登記原告所有，詎被告丑○○、寅○○、己○○、卯
    ○○、庚○○、丁○○、乙○○、癸○○、陳銘鴻、甲○○、壬○○、子○○等
    十二人，竟未經原告同意，而分別無權占有系爭建物如附圖所示位置及附表一所
    示面積，作為停車場之用，致原告無法使用收益，所有權因而受到侵害，爰依民
    法第七百六十六條及第一百七十九條規定，請求被告遷讓交還前開無權占用之建
    物，並給付原告自八十五年一月一日起至八十九年五月三十一日止，其等各自占
    用期間內，以每月每人三千元計算，合計如附表二所示之不當得利。並聲明：（
    一）被告應將坐落台北市○○區○○路三小段三０四二三建號，各如附圖附表所
    示占用之建物，遷讓交還原告。（二）被告應各給付原告如附表二所示金額之不
    當得利，並自九十一年六月十一日變更訴之聲明狀送達翌日起至清償日止，按年
    息百分之五計算之利息。
二、被告則以：
（一）被告被訴返還所有物部分：系爭建物為天母大使華廈之停車位，係自六十八年
      以來，由被告或被告之前手向原告公司所購買。被告並經天母大使華廈管理委
      員會規範，每年固定繳交定額之管理費，故被告係基於買賣關係合法占有使用
      系爭建物，並非無權占有。
（二）而被告買受停車位之經過各分述如下：
  １、被告丑○○部分：被告丑○○所使用之停車位（附圖編號Ａ），係其姊潘詠梅
      於七十年三月二十一日，以十六萬元向原告購買，並由原告公司股東黃信雄經
      手承辦並交付使用，但於辦理移轉登記時，因原告已進入清算程序而無法完成
      移轉登記。嗣潘詠梅將停車位交付被告丑○○使用，被告丑○○占有該停車位
      具有正當權源，並無不當得利。
  ２、被告寅○○部分：被告寅○○所使用之停車位（附圖編號Ｃ），係於七十七年
      六月間，向訴外人蔡敏麗買受台北市○○區○○路三七０巷四號四樓房地時，
      一併買受，而該址房屋，係訴外人蔡傳臨於六十七年三月十三日向原告買受，
      當時原告移轉台北市北投區○○○段一０三之一地號（現為行義段三小段）土
      地，權利範圍壹萬分之一一五土地與蔡傳臨，後因蔡傳臨向原告另購買停車位
      ，故原告又於六十八年十二月十三日，將該停車位所配附之同一地號土地，權
      利範圍一萬分之三十二持分移轉登記與蔡傳臨，而前開土地持分，嗣移轉登記
      與蔡敏麗，故可證被告寅○○確向有合法占有權源之人買受該停車位，非無權
      占有，亦無不當得利。
  ３、被告己○○部分：被告己○○所使用之停車位（附圖編號Ｄ），係於七十二年
      九月三日，向訴外人洪謝烏購買台北市○○區○○路三七０巷四號六樓房地時
      ，一併買受，而前述停車位係六十八年間由訴外人陳王芙美向原告公司買受，
      而原告曾於六十八年十二月十三日將車位所分配之台北市北投區○○○段一０
      三之一地號（現為行義段三小段），權利範圍一萬分之三十二持分土地移轉登
      記與陳王芙美，而陳王芙美嗣將前開房地及車位，移轉與洪謝烏，再由洪謝烏
      移轉與被告己○○，故可證被告己○○確向有合法占有權源之人買受該停車位
      使用，非無權占有，亦無不當得利。
  ４、被告卯○○部分：被告卯○○使用之停車位（附圖編號Ｅ）係其妻吳佩芬於八
      十五年五月十五日，向訴外人葉美岑購買台北市○○區○○路二段三六六號五
      樓房地時，一併買受，而前址房屋原為訴外人蒲浩隆於六十七年十二月七日向
      原告購買，當時原告就該房屋買賣曾移轉台北市北投區○○○段一０三之一地
      號，權利範圍一萬分之一百三十六土地與蒲浩隆，蒲浩隆之兄弟蒲浩成及蒲浩
      為亦同時向原告公司前址三樓及四樓房屋，並向原告另購買停車位二個，而原
      告曾於六十八年十二月十三日將車位所分配之台北市北投區○○○段一０三之
      一地號（現為行義段三小段），權利範圍各一萬分之三十二持分土地移轉登記
      與蒲浩成及蒲浩為，而訴外人葉美岑與被告庚○○於七十三年間因買賣關係，
      取得蒲氏兄弟前開房地及車位，而葉美岑於八十五年五月十五日將其取得之前
      址五樓房屋及地下室停車位一個，移轉與被告卯○○之妻吳珮芬，故可證被告
      卯○○確係得合法占有權源之人同意，而使用該停車位，非無權占有，亦無不
      當得利。
  ５、被告庚○○部分：被告庚○○所使用之停車位（附圖編號Ｆ），係七十三年四
      月二十日，與訴外人葉美岑向蒲浩隆、蒲浩成、蒲浩為購買台北市○○區○○
      路二段三六六號三、四、五樓房屋時一併向蒲氏兄弟買受，其中停車位由葉美
      岑與被告庚○○各取得一個，並取得每個車位所配附之前開土地權利範圍萬分
      之三十二，故被告庚○○係自合法占有權人處買受前開停車位，並非無權占有
      ，亦無不當得利。
  ６、被告丁○○部分：被告丁○○所使用之停車位（附圖編號Ｇ），係於八十四年
      五月十九日，向訴外人曾呂阿月購買台北市○○區○○路三七０巷六號四樓及
      八號四樓房地時，一併買受，而前述停車位係六十八年十二月間，由訴外人葉
      美岑向原告公司買受，而原告曾於六十八年十二月十三日將車位所分配之台北
      市北投區○○○段一０三之一地號（現為行義段三小段），權利範圍一萬分之
      三十二持分土地移轉登記與葉美岑，而葉美岑嗣將前開房地及車位，移轉與曾
      呂阿月，故可證被告丁○○確向合法占有權源之人買受該停車位，非無權占有
      ，亦無不當得利。
  ７、被告乙○○部分：被告乙○○所使用之停車位（附圖編號Ｈ），係其妻郭淑華
      於八十六年二月十八日，向訴外人郭能章購買台北市○○區○○路三六六號七
      樓房地時，一併買受，而前述停車位係六十八年間，由訴外人李家盛向原告公
      司買受，而原告曾於六十八年十二月十三日將車位所分配之台北市北投區○○
      ○段一０三之一地號（現為行義段三小段），權利範圍一萬分之三十二持分土
      地移轉登記與李家盛，而李家盛嗣將前開房地及車位，移轉與被告乙○○之妻
      郭淑華，故可證被告乙○○確得合法占有人同意使用該停車位，非無權占有，
      亦無不當得利。
  ８、被告癸○○部分：被告癸○○所使用之停車位（附圖編號Ｉ），係其於七十五
      年六月間，向訴外人郭文雯購買台北市○○區○○路二段三七０巷六號三樓及
      八號三樓房地時，一併買受，而前述停車位係於六十八年間，由訴外人郭復三
      向原告公司買受，而原告曾於六十八年十二月十三日將車位所分配之台北市北
      投區○○○段一０三之一地號（現為行義段三小段），權利範圍一萬分之三十
      二持分土地移轉登記與郭復三，而郭復三嗣將前開房地及車位，移轉與被告癸
      ○○之前手郭文雯，故可證被告癸○○確係自合法占有人處買受該停車位，非
      無權占有，亦無不當得利。
  ９、被告陳銘鴻部分：被告陳銘鴻所使用之停車位（附圖編號Ｊ），係其於八十五
      年七月十三日，向訴外人汪弘鈞購買台北市○○區○○路二段三七０巷二號二
      樓房地時，一併買受，而前述停車位係於六十九年六月間，由訴外人吳淑蓉向
      原告公司買受，而原告曾於六十九年九月二十四日將車位所分配之台北市北投
      區○○○段一０三之一地號（現為行義段三小段），權利範圍一萬分之三十二
      持分土地移轉登記與吳淑蓉，而吳淑蓉嗣將前開房地及車位，移轉與訴外人廖
      本紹，再轉賣與被告陳銘鴻之前手汪弘鈞，故可證被告戊○○確係自合法占有
      人處買受該停車位，非無權占有，亦無不當得利。
１０、被告甲○○部分：被告甲○○所使用之停車位（附圖編號Ｋ），係其於六十八
      年十二月十三日向原告公司買受，而原告曾於六十八年十二月十三日將車位所
      分配之台北市北投區○○○段一０三之一地號（現為行義段三小段），權利範
      圍一萬分之三十二持分土地移轉登記與被告甲○○，故可證被告甲○○確係基
      於與原告之買賣關係占有使用該停車位，有正當權源，非無權占有，亦無不當
      得利。
１１、被告壬○○：被告壬○○所使用之停車位（附圖編號Ｌ），係其妻吳聯齡於七
      十四年一月三十日，向訴外人汪晶購買，而前述停車位係於六十八年間，由訴
      外人汪晶向原告公司買受，而原告曾於六十八年十二月十三日將車位所分配之
      台北市北投區○○○段一０三之一地號（現為行義段三小段），權利範圍一萬
      分之三十二持分土地移轉登記與汪晶，再由汪晶移轉與吳聯齡，故可證被告壬
      ○○確係得合法占有權人同意而使用該停車位，非無權占有，亦無不當得利。
１２、被告子○○：被告子○○所使用之停車位（附圖編號Ｍ），係其於八十五年九
      月十九日，向訴外人林秀櫻購買台北市○○區○○路二段三七０巷十四號三樓
      房地時，一併買受，而前述停車位係於六十九年七月二十四日，由訴外人林秀
      櫻向原告公司買受，當時原告法定代理人丙○○○之夫許來盡（即天母大使華
      廈第一屆管理委員會主任委員）並簽發收受價金之收據與林秀櫻之夫許昌頤，
      可證被告子○○確係自合法占有人處買受該停車位，非無權占有，亦無不當得
      利。
（三）被告並聲明：
  １、原告之訴駁回。
  ２、如受不利判決，願供擔保，請准宣告免為假執行。
三、原告主張其為台北市○○區○○段三小段三０四二三建號即門牌號碼台北市○○
    區○○路二段三六二號地下室建物所有權人，而被告丑○○、寅○○、己○○、
    卯○○、庚○○、丁○○、乙○○、癸○○、陳銘鴻、甲○○、壬○○、子○○
    等十二人，各占有系爭建物如附圖Ａ、Ｃ、Ｄ、Ｅ、Ｆ、Ｇ、Ｈ、Ｉ、Ｊ、Ｋ、
    Ｌ、Ｍ所示位置及面積，作為停車位使用等情，業據原告提出建物登記謄本為證
    ，且經本院會同台北市士林地政事務所勘驗屬實，並有該所九十一年三月十二日
    北丈字第二三０號複丈成果圖附卷可稽，且為被告所不爭執，故原告此部分之主
    張，自堪信為真實。
四、原告主張被告等占有使用系爭建物，並無合法權源，應屬無權占有等情，則為被
    告所否認，並以前詞置辯，經查：
（一）被告寅○○、己○○、卯○○、庚○○、丁○○、乙○○、癸○○、陳銘鴻、
      壬○○部分：
    １、被告寅○○、己○○、卯○○、庚○○、丁○○、乙○○、癸○○、陳銘鴻
        、壬○○辯稱，其占有使用之車位（分別為附圖Ｃ、Ｄ、Ｅ、Ｆ、Ｇ、Ｈ、
        Ｉ、Ｊ、Ｌ），係其或配偶連同天母大使華廈房地一併向前手即蔡敏麗、洪
        謝烏、葉美岑、蒲浩隆（含蒲浩為、蒲浩成）、曾呂阿月、郭能章、郭文雯
        、江弘鈞、汪晶買得，而前開被告之前手，係分別向蔡傳臨、陳王芙美、蒲
        浩成（含蒲浩為）、葉美岑、李家盛、郭復三、吳淑蓉及原告買受之事實，
        業據其等提出不動產買賣契約書、土地登記謄本為證，原告雖否認被告之前
        手或前前手向其買受系爭車位之事實，惟查，依前開被告主張向原告買受車
        位之蔡傳臨、陳王芙美、蒲浩成、蒲浩為、葉美岑、李家盛、郭復三、吳淑
        蓉、汪晶等人中，除吳淑蓉係於六十九年九月二十四日外，餘均於六十八年
        十二月十三日，由義務人即原告將系爭建物所坐落之台北市○○段○○段四
        七三地號（重測前為台北市北投區○○○段一０三之一地號），權利範圍萬
        分之三十二之土地移轉登記與其等之事實，業經本院向台北市士林地政事務
        函查屬實，並有該所九十一年六月二十日北市士地三字第０九一三一０四九
        五００號函暨所附登記簿影本等資料附卷可稽，故可證其等於原有買賣之房
        地標的外，確有與原告另行買賣其他不動產標的之事實。
    ２、原告雖否認系爭土地應有部分之移轉登記，係因買賣建物車位所配付土地持
        分之移轉，惟查：證人即被告寅○○之父蔡傳臨到庭證述，其本來不想買車
        位，而原告公司經理許來盡出面向其推銷，其是到原告公司把錢交給許來盡
        ，買受車位後土地持分有增加移轉等語，並提出許來盡出具之暫收據為證，
        是原告辯稱未出售車位，已難憑信，雖原告否認該權利範圍萬分之三十二之
        土地，係屬車位所配附之土地持分，然前開蔡傳臨、陳王芙美、蒲浩成、蒲
        浩為、李家盛、郭復三、吳淑蓉、汪晶等人，於六十八年十二月十三日受移
        轉登記取得前開萬分之三十二持分土地外，均於該移轉登記日前，即由原告
        移轉萬分之一百一十五（蔡傳臨、陳王芙美）、或萬分之一百三十六（蒲浩
        成、蒲浩為）、或萬分一百七十七（李家盛、郭復三）、或萬分之一百二十
        六（吳淑蓉）、或萬分之一百零九（汪晶）土地與其等，故該權利範圍萬分
        之三十二土地移轉之原因，顯與原告先前即移轉登記與其等之土地有別，證
        人即承辦移轉登記之代書許義次證稱系爭台北市○○區○○路二段三六二號
        地下室建物所有權第一次登記是由其所辦理，有關涵碧山莊停車位配附土地
        持分，只要找二戶相同，一戶有車位，一戶沒買車位，比較其土地持分，多
        出來的就是停車位所附土地等語，而證人即天母大使華廈管理委員會總幹事
        裘兆波亦到庭證稱，其於六十八年至八十八年任期間，許來盡曾向其稱車位
        均已出賣，管理委員會並有將車號及使用住戶對照表交其等按資料收費，涵
        碧山莊公司未收管理費，因該公司已無車位等語。是可認前開土地持分之移
        轉，應係原告履行買賣車位之契約而為。雖原告辯稱依被告提出之六十八年
        三月十七日天母大使華廈管理委員會第四次委員會議紀錄，其中記載「內公
        司車位未賣」，可證原告並未出售停車位云云，惟依該部分紀錄全文為「內
        公司車位未賣，希展期四月繳納，到期車位有無售出，一定照數繳納」等語
        ，是可推知原告當時應仍繼續對外出售車位，核與證人裘兆波所述許來盡曾
        向其提及尚餘四個車位未賣情節相符，故原告顯非有意保留全部停車位不賣
        ，是以該次會議紀錄之旨或係指其停車位未全數賣出之意，原告佐以該會議
        紀錄之片段文義，辯稱未出售停車位建物云云，委無足採。故綜合證人蔡傳
        臨、許義次、裘兆波之證言可認，原告確已將系爭建物停車位出賣，而前開
        單獨移轉權利範圍萬分之三十二土地，應係原告為履行買賣停車位契約而移
        轉，原告雖一再堅稱該萬分之三十二之土地與買賣車位無關，然其亦未能陳
        明其因何關係將土地持分移轉登記，而衡諸常情，前開蔡傳臨等人既已向原
        告購買房地使用，另單純加購土地持分對其等所購房地之使用，並無助益，
        而原告亦未能舉證蔡傳臨等人係單獨買受土地，故其所辯，亦非可採。至於
        原告另辯稱部分車位並非合法設置，或停車格線與原設置位置不符云云，惟
        系爭車位均係原告出售等情，既經認定，而被告亦否認車位係其等私設，再
        佐以證人裘兆波所證被告之車位既均係由管理委員會交付管理，故原告就此
        私設停車位使用之事實，即應舉證證明，而原告亦未能系爭車位係私設占用
        舉證，則原告此部分之主張，即難遽予採信。
    ３、原告雖另辯稱，被告之前手，係向許來盡買受車位，原告否認有授權等語，
        經查，證人裘兆波證稱其曾介紹住戶潘詠梅、蒲氏兄弟向許來盡購買車位，
        而證人蔡傳臨亦證稱買受車位後，代書為完成過戶曾通知其將原有權狀交付
        運通建設公司許總經理等語，並提出六十八年十一月十日許義次代書事務所
        通知影本為證，證人許義次亦證稱其與涵碧公司接洽，係與邱先生（應係原
        告前法定代理人邱金吾）、許來盡，許來盡有負責建造及買賣房屋事宜等語
        ，再參以許來盡為原告公司法定代理人丙○○○之夫，亦有戶籍謄本可稽，
        是許來盡既可代為收受系爭車位買賣價金，復可使原告移轉登記車位配附土
        地與買受人，則原告所辯未授權買賣云云，顯難採信。故被告寅○○、己○
        ○、卯○○、庚○○、丁○○、乙○○、癸○○、陳銘鴻、壬○○主張確係
        自有權占有之前手，買受停車位而占有系爭建物等情，應堪採信。
（二）被告甲○○部分：被告甲○○主張天母大使華廈房屋，係其岳父買受贈與被告
      甲○○之配偶，但車位（即附圖編號Ｋ）是其以十六萬元向原告公司買受，其
      已不記得係向原告公司內之何人購買，但車位所屬土地是登記其個人名義等語
      ，原告雖否認曾出售系爭車位，惟查，依證人裘兆波所證，依管理委員會交付
      其管理之車位資料，被告甲○○自六十八年起即使用系爭車位迄今，且原告法
      定代理人丙○○○之夫許來盡亦為天母大使華廈管理委員會之主任委員，若被
      告甲○○未買受車位而無權使用，何以管理委員會仍將被告甲○○之資料交付
      總幹事裘兆波，而令其依資料管理收費。且就被告甲○○並無天母大使華廈車
      位以外房屋之所有權以觀，原告移轉登記土地持分與被告甲○○，若非屬特定
      建物配附之土地，則應為單獨土地持分之買賣，然系爭土地既作為天母大使華
      廈之建築基地，則建物與土地一併買賣應屬常態事實，僅就建築基地之持分買
      賣則屬變態事實，故依舉證責任分配原則，原告自應就此變態事實負舉證之責
      ，原告就此既未舉證以實其說，則其所辯係為單獨土地買賣云云，即難憑採，
      故被告甲○○所辯係基於與原告之買賣契約而占有系爭建物停車位等情，堪以
      採信。
（三）被告丑○○部分：被告丑○○主張其使用之停車位（附圖編號Ａ），係其姊潘
      詠梅於七十年三月二十一日，以十六萬元向原告買受，並由原告公司股東黃信
      雄經手承辦並交付使用等情，業據提出黃信雄書立之證明書為證，且證人黃信
      雄亦到庭結證其確有出售車位及書立前開證明之事實。證人黃信雄並證稱，其
      為運通公司之股東，因運通公司與原告公司合建系爭房屋，運通公司有分到車
      位，其亦分到一個，故其將分得之車位出讓，係由許義次代書負責辦理等語，
      故可證潘詠梅確有買受系爭車位之事實，雖證人黃信雄就其為原告公司董事及
      經理一節，表示並不知情，惟依原告公司登記事項卡所載，黃信雄確為原告公
      司董事及經理，其出資額為六十萬元，此有原告公司登記事項卡在卷可憑，且
      原告就此亦不否認，，應可認黃信雄確為原告公司董事兼經理，且參以證人黃
      信雄於證述時，經提示原告公司登記事項卡並告知其為原告公司之董事兼經理
      時，證人黃信雄並無驚訝或表示追究偽造文書之反應，可認黃信雄係因原告公
      司已進行清算或其他緣由，而故為不知其係原告公司董事兼經理之陳述，是其
      此部分之證言應難憑採。原告雖辯稱證人黃信雄無權出售其車位云云，惟查，
      證人黃信雄於六十五年七月十二日就任原告公司經理，而依公司法第八條、第
      三十一條規定，經理人於公司章程或契約規定授權範圍內，有為公司管理事務
      及簽名之權，且於其執行職務之範圍內，亦為公司負責人，故原告雖否認有授
      權黃信雄出售車位，然其就加於經理人黃信雄職務上之限制，自不得對抗善意
      之第三人。原告復辯稱，潘詠梅係向黃信雄個人買受車位，惟查，潘詠梅於買
      得車位後，原告公司之代書許義次尚有為其進行登記事宜，然事後因原告公司
      清算而未能補正有關文件，致申請登記為台北市士林地政事務所駁回等情，此
      有該所登記案件補正通知書、駁回通知書（代理人為許義次）影本附卷可稽，
      若證人黃信雄非代表原告與潘詠梅為買賣車位之約定，何以原告公司之代書會
      為其辦理登記事宜，是原告所辯應無可採。原告另又辯稱潘詠梅係於七十年間
      向黃信雄買得車位，然原告公司於六十八年六月十一日即解散，黃信雄並非清
      算人，且於公司解散後，應即解職云云，惟查原告公司雖於六十八年六月十一
      日解散，然遲至八十八年十一月十七日，始由董事丙○○○及蘇翁璧燦向台灣
      台北地方法院呈報清算人，並經該院以八十九年三月七日北院文民安八十八司
      五二八字第一四三七四號函准予核備，此有該函在卷可稽，是可知丙○○○、
      蘇翁璧燦係於八十八年間始經選任為清算人，而原告公司於六十八年六月十一
      日即解散，則於選任清算人前，依公司法三百二十二條第一項規定，以董事為
      清算人，且經同法三百三十四條規定準用同法第八十五條，即清算人有數人時
      ，得推定一人或數人代表公司，如未推定時，各有對於第三人代表公司之權，
      故原告公司縱於六十八年間即解散，然黃信雄既為董事，於選任清算人前，其
      仍為法定清算人之一，對於第三人有代表公司之權，故原告辯稱因公司解散，
      黃信雄無代表公司出賣車位與潘詠梅之權，其契約對原告不生效力云云，即難
      憑採。而潘詠梅雖未取得系爭建物車位之所有權移轉登記，然其與原告有買賣
      契約存在，既經認定，且受交付該停車位，則其占有自屬有權占有，故其將車
      位交由被告丑○○使用，被告丑○○占有該停車位即非無法律權源。
（四）被告子○○部分：被告子○○主張其所使用之停車位（附圖編號Ｍ），係其於
      八十五年九月十九日，向訴外人林秀櫻購買台北市○○區○○路二段三七０巷
      十四號三樓房地時，一併買受，而前述停車位係於六十九年七月二十四日，由
      訴外人林秀櫻向原告公司買受，當時原告法定代理人丙○○○之夫許來盡（即
      天母大使華廈第一屆管理委員會主任委員）並簽發收受價金之收據與林秀櫻之
      夫許昌頤等情，業據提出買賣契約、收據為證，證人張昌頤並證稱，其買房子
      一年後才向許來盡買車位，其一直認為許來盡為涵碧山莊之代表，且許來盡開
      立之收據，亦係以涵碧山莊用紙書立，買受後一直沒辦法過戶，代書說對方未
      繳稅，其記得代書姓許等語，原告雖否認許來盡為原告公司之代表人，惟查許
      來盡為原告公司法定代理人丙○○○之配偶，有戶籍謄本可證，丙○○○為原
      告公司之常務董事，且以出資額一百零五萬元以觀，亦與另位董事蘇翁壁燦並
      列最多，而許來盡雖非原告公司登記之董事，但參照證人許義次及裘兆波之前
      開證言，許來盡就原告公司之事務確有實際處理之權限，故被告抗辯許來盡為
      原告公司之實際出資人，尚非無由，否則衡諸常情，原告公司自無任其對外以
      公司名義處理公司事務之理，故原告辯稱許來盡未得授權，無權出售車位云云
      ，與事實不符，自不足採。而被告子○○辯稱其係自與原告有買賣關係之合法
      占有人林秀櫻處買受該停車位使用，非無合法之占有權源等情，應堪採信。
（五）原告另辯稱被告等人縱與前手約定買受停車位，然僅生債權上之效力，基於債
      之相對性，只能向其前手主張權利，自不可對於具有停車位所有權之原告有所
      主張。惟查，買受人在取得買賣標的物所有權前，將其依買賣關係占有之標的
      出賣於第三人，並移轉其占有，並不違反買賣契約之內容，次買受人係基於買
      賣之法律關係自原買受人處取得占有，而原買受人對原出賣人又有占有之權利
      ，應認為次買受人對原出賣人仍有合法占有之權源，而成立占有連鎖，不構成
      無權占有。本件被告均係基於與原告之買賣關係或基於其等前手與原告之買賣
      關係，而構成連鎖占有系爭車位建物，依前開說明，自不構成無權占有，原告
      所辯，尚非可採。
五、綜上所述，被告等占有系爭建物停車位，既係基於其與原告之買賣關係、或由有
    權占有人處合法取得占有，而非無權占有，已經認定如前，則原告依民法第七百
    六十七條請求遷讓返還系爭建物，則屬無據，另被告既係基於前述之法律關係占
    有使用系爭建物，則自無不當得利可言，原告請求被告給付相當於租金之不當得
    利，為無理由，均應駁回。原告既受敗訴判決，其假執行之聲請即失所依據，應
    併予駁回。
六、因本案事證已臻明確，兩造其餘主張陳述及所提之證據，均毋庸再予審酌，附此
    敘明。
七、據上論斷：原告之訴為無理由，並依民事訴訟法第七十八條判決如主文。
中      華      民      國    九十二    年      一      月    二十四    日
                                    臺灣士林地方法院民事第一庭
~B法      官  劉穎怡
右為正本係照原本作成。
如對本判決上訴須於判決送達後廿日內向本院提出上訴狀。
中      華      民      國    九十二    年      一      月      三十    日
~B法院書記官  陳雪麗


司法院資訊處製作；財團法人民間司法改革基金會備份。
